【裁判字號】    88,訴,340
【裁判日期】    890530
【裁判案由】    侵權行為損害賠償
【裁判全文】
臺灣宜蘭地方法院民事判決  八十八年訴字第三四○號
    原      告  丁○○
    被      告  乙○○
    訴訟代理人  丙○○
                甲○○
右當事人間請求損害賠償事件，本院判決如左：
    主    文
被告應給付原告新台幣壹拾肆萬玖仟伍佰捌拾柒元。
原告其餘之訴駁回。
訴訟費用由被告負擔三分之一；餘由原告負擔。
本判決第一項於原告以新台幣伍萬供擔保後，得假執行。
原告其餘假執行之聲請駁回。
    事    實
甲、原告方面：
  一、聲明：被告應給付原告新台幣（下同）四十二萬三千九百七十一元，並願供擔
      保請准為假執行之宣告。
  二、陳述：被告乙○○於民國（下同）八十七年七月一日駕駛車號ＩＮ－Ｏ７９３
      號自小貨車沿羅東鎮○○路由北往南方向行駛，途經羅東鎮○○路與中華路無
      號誌之交岔路口，本應注意行經無號誌之交岔路口，應減速慢行，應作隨時停
      車之準備，且依當時情況為天候晴，日間有自然光線，路面乾燥無缺陷，道路
      無障礙物，視距良好，並無不能注意之情事，竟疏於注意，未減速慢行，致撞
      及由原告所騎乘沿羅東鎮○○路由東往西方向行駛，屬左方車應暫停讓右方乙
      ○○所駕駛車輛先行之車號ＧＸＧ－三五五號重型機車，造成原告右膝後十字
      韌帶斷裂。原告受傷後，支付醫藥費一萬七千三百三十一元、看護費用十一萬
      一千六百元，工作損失九萬五千零四十元。又原告因身體受傷，精神肉體所受
      痛苦甚大，故請求非財產上損害金額二十萬元。
  三、證據：提出鄰里長證明書一件、薪資表、醫療費用收據影本七件、薪資扣繳憑
      單影本三件、看護費用證明影本二件、診斷證明書影本一件、機車照片十二張
      ，並聲請傳訊證人楊朝宗。
乙、被告未於最後言詞辯論期日到場，據其於先前辯論期日聲明陳述如下：
  一、聲明：駁回原告之訴。
  二、陳述：對支架及中醫部分被告願給付，博愛醫院費用應扣除健保部分，被告願
      給付原告兩個月薪資損失、精神損害賠償要求太高，而原告於車禍亦有過失。
  三、證據：未提證據憑查或聲請傳訊證人。
丙、本院依職權函詢羅東博愛醫院有關原告就醫時傷勢與其復原情形。
    理    由
一、本件原告主張被告乙○○於八十七年七月一日駕駛車號ＩＮ－Ｏ７９３號自小貨
    車沿羅東鎮○○路由北往南方向行駛，途經羅東鎮○○路與中華路無號誌之交岔
    路口，本應注意行經無號誌之交岔路口，應減速慢行，應作隨時停車之準備，且
    依當時情況為天候晴，日間有自然光線，路面乾燥無缺陷，道路無障礙物，視距
    良好，並無不能注意之情事，竟疏於注意，未減速慢行，致撞及由原告所騎乘沿
    羅東鎮○○路由東往西方向行駛，屬左方車應暫停讓右方乙○○所駕駛車輛先行
    之車號ＧＸＧ－三五五號重型機車，造成原告右膝後十字韌帶斷裂。原告因此受
    有四十二萬三千九百七十一元之財產及精神上損害。被告則以精神慰藉金過高及
    原告亦有過失等語置辯。
二、經查、本件原告主張之車禍發生事實，為被告所不爭執，復有診斷證明書影本一
    件附卷可稽，並經本院調閱相關刑事案卷核閱屬實，原告之主張信實。又本件原
    告駕駛重機車行經無號誌岔路口，屬左方車卻未注意右方來車，而被告駕駛自小
    客車行經無號誌岔路口，未減速慢行，分別違反道路交通安全規則第一百零二條
    第一項第二款、同法第九十三條第一項第四款之規定，依當時情節，並無不能注
    意之情形，二者均有過失。核其情節應認原告須負主要過失之責任，被告則須負
    次要過失責任（台灣省基宜區車輛行車事故鑑定委員會亦同此意見，有鑑定意見
    書附卷可稽），其過失比例應為六比四。
三、被告不法侵害原告之身體，既經認定，依民法第一百八十四條一項前段、第一百
    九十三條、第一百九十五條之規定，對於原告因而所受之損害，自應負賠償責任
    。
四、原告之損失為醫療費用羅東博愛醫院自負額五千三百九十一元、支架五千三百元
    及中醫部分六千六百四十元部份，有原告所提收據可稽，依原告所受傷害及各收
    據載明醫療費別，自屬治療上之必要費用，健保費用支出則不得請求，因原告主
    張受傷後，有六個月不能工作，有羅東博愛醫院函附卷佐證；而原告原有任職，
    每月可得二萬元以上，亦有其所提薪資證明可證。原告請求被告賠償此期間內按
    每月依最低勞工薪資即一萬五千八百四十元之損失，共計工作損害為金九萬五千
    零四十元，自無不合。另看護費用十一萬一千六百元，已經本院傳訊證人楊朝宗
    到庭具結證實，核其傷勢，此部分支出屬於必要支出費用，原告此部分損失亦足
    認定。原告主張精神慰藉金二十萬元部分，查原告受傷多處，肉體、精神受有痛
    苦，本院斟酌實際情況，及兩造之身分、地位，原告請求，應予核減為十五萬元
    ，方屬公允。
五、綜上所述，原告共損失三十七萬三千九百六十八元，依過失比例，被告應賠償原
    告十四萬九千五百八十七元，原告於此部分請求為有理由，逾此者，並無理由，
    應予駁回。
六、原告陳明願供擔保，聲請宣告假執行，經核其勝訴部份，核無不合，爰酌定相當
    之擔保金額宣告之；其餘假執行之聲請，因訴之駁回而失所附麗，不予准許。
七、據上論結，本件原告之訴為一部有理由，一部無理由，依民事訴訟法第七十九條
    但書、第三百九十條第二項判決如主文。
中      華      民      國    八十九    年      五      月     三十     日
                                    臺灣宜蘭地方法院民事庭
~B法      官  姜世明
右為正本係照原本作成。
如不服本判決，須於收受送達後廿日內向本院提出上訴狀。（應附繕本）
中      華      民      國    八十九    年      六      月      三      日
~B法院書記官  廖文章


司法院資訊處製作；財團法人民間司法改革基金會備份。
